【裁判字號】    96,訴,1013
【裁判日期】    970131
【裁判案由】    電信法等
【裁判全文】
臺灣嘉義地方法院刑事判決              96年度訴字第1013號
公  訴  人  臺灣嘉義地方法院檢察署檢察官
被      告  乙○○
上列被告因違反電信法等案件，經檢察官提起公訴（96年度偵字
第6253號），被告於準備程序中就被訴事實為有罪之陳述，經本
院合議庭裁定由受命法官改依簡式審判程序審理，判決如下：
    主  文
乙○○犯如附表所示八罪，各處如附表所示之刑。應執行有期徒
刑壹年。
    事實及理由
一、本件犯罪事實及證據，除被告之前案紀錄更正為「乙○○前
    因竊盜案件，經本院以93年度簡上字第51號判處有期徒刑6
    月確定；又因詐欺案件，經臺灣高等法院臺中分院以94年度
    金上訴字第914 號判處有期徒刑8 月確定；上開2 罪經定應
    執行刑為有期徒刑1 年，於95年3 月21日縮短刑期執行完畢
    」，各次犯罪之時間及犯罪事實補充並更正如附表所載，證
    據部分補充「被告於本院審理中為認罪之供述」外，餘均引
    用檢察官起訴書（如附件）之記載。
二、論罪科刑：
(一)附表編號1 部分，被告係於96年6 月28日之日沒後毀壞告訴
    人住處陽台之門閂入內行竊，其所為係屬毀壞安全設備於夜
    間侵入住宅竊盜；再按刑法第321 條第1 項所列各款為竊盜
    之加重條件，如犯竊盜罪兼具數款加重情形時，因竊盜行為
    祇有一個，仍祇成立一罪（最高法院69年台上字第3945號判
    例參照）；又毀越門扇而入室行竊，其越入行為即屬侵入住
    宅，已結合於所犯加重竊盜之罪質中，無更行構成侵入住宅
    罪之理（最高法院27年上字第1887號判例參照），起訴書原
    誤載被告係犯4 次侵入住宅罪，業經公訴人當庭更正為係犯
    3 次侵入住宅罪（即附表編號3 、5 、7 部分）。是核被告
    附表編號1 所為，係犯刑法第321 條第1 項第1 款、第2 款
    之毀壞安全設備於夜間侵入住宅竊盜罪；起訴意旨認被告僅
    構成刑法第321 條第1 項第2 款之罪，尚有誤解。附表編號
    3 、5 、7 部分，則係犯刑法第306 條第1 項之無故侵入他
    人住宅罪。再按電信法第56條第1 項之罪，以意圖為自己或
    第三人不法之利益，使用有線、無線或其他電磁方式，盜接
    或盜用他人電信設備通信者為要件，而本罪之處罰詐得免繳
    電信通信費用之不法利益規定，乃刑法詐欺得利罪之特別法
    ，依特別法優於普通法之原則，自毋庸再論以刑法詐欺得利
    罪；又本罪構成要件所稱以有線、無線或其他電磁方式，盜
    接或盜用他人電信設備通信者，並不限於以盜拷他人行動電
    話之序號、內碼等資料於自己之手機內，為盜用之唯一方式
    ，其他諸如：利用他人住宅內之有線電話，盜打他人電話為
    通信行為；或在住宅外之電話接線箱內，盜接他人之有線電
    話線路，以自己之電話機盜打他人電話為通信行為；或意圖
    為自己不法之所有，竊取他人之行動電話手機，進而為盜打
    通信之行為；或僅以使用竊盜之意思，擅取他人之行動電話
    手機為盜打通信之行為等，不一而足，皆成立本罪（最高法
    院88年度台非字第43號判決、最高法院88年度第1 次刑事庭
    會議決議參照）；是核被告所為如附表編號2 、4 、6 、8
    部分，均係犯電信法第56條第1 項之盜用他人電信設備通信
    罪，而其上開各次犯罪均係於同一時間、地點，接續侵害同
    一被害人之法益，應為接續犯，各均僅論以一罪。被告前因
    竊盜及詐欺案件，經判處有期徒刑確定，於95年3 月21日執
    行完畢，其於受徒刑之執行完畢後，故意再犯本件有期徒刑
    以上之8 罪，均應論以累犯，並加重其刑。又其所犯附表所
    示8 罪，均犯意各別，行為互異，應予分論併罰。
(二)爰依被告之供述及卷附其臺灣高等法院被告前案紀錄表，審
    酌：其高中畢業之智識程度，目前從事水電工作，有竊盜及
    詐欺之前案紀錄，多次侵入他人住宅行竊及盜用電話，惡性
    非輕，於本院審理中經通緝始到案，惟其竊得之財物價值非
    鉅，盜用他人電話所獲不法利益合計亦僅約新台幣數十元，
    及其犯後坦承犯行，已見悔意等一切情狀，就其所犯各罪分
    別量處如附表所示之刑，並定其應執行之刑。
三、依刑事訴訟法第273 條之1 第1 項、第299 條第1 項前段、
    第310 之2 、第454 條第2 項，電信法第56條第1 項，刑法
    第11條前段、第306 條第1 項、第321 條第1 項第1 、2 款
    、第47條第1 項、第51條第5 款，判決如主文。
本案經檢察官江金星到庭執行職務。
中    華    民    國    97    年    1    月    31    日
                  刑事第三庭  法  官  陳 蒨 儀
上列正本證明與原本無異。
如不服本判決，應於判決送達後10日內向本院提出上訴狀，上訴
書狀依法應敘述具體理由，如未敘述具體理由者，應於上訴期間
屆滿後20日內補提理由書於本院（均應附繕本）。
中    華    民    國    97    年    1     月    31    日
                              書記官  楊 國 色
附錄本判決論罪法條：
電信法第56條第1項
意圖為自己或第三人不法之利益，以有線、無線或其他電磁方式
，盜接或盜用他人電信設備通信者，處5 年以下有期徒刑，得併
科新台幣150 萬元以下罰金。
刑法第306條第1項
無故侵入他人住宅、建築物或附連圍繞之土地或船艦者，處1 年
以下有期徒刑、拘役或3 百元以下罰金。
刑法第321條第1項第1、2款
犯竊盜罪而有左列情形之一者，處6 月以上、5 年以下有期徒刑
：
一、於夜間侵入住宅或有人居住之建築物、船艦或隱匿其內而犯
    之者。
二、毀越門扇、牆垣或其他安全設備而犯之者。
附表：
犯罪地點均為告訴人位於嘉義縣鹿草鄉後堀村20鄰20號之住處
┌──┬─────┬────────────┬────────┬────┐
│編號│犯罪時間  │犯罪事實                │罪名            │宣告刑  │
├──┼─────┼────────────┼────────┼────┤
│ １ │96年6 月28│毀壞甲○○位於嘉義縣鹿草│毀壞安全設備於夜│有期徒刑│
│    │日23時許  │鄉後堀村20號之住處2 樓陽│間侵入住宅竊盜，│7月     │
│    │          │台門閂後，入內徒手竊取陳│累犯            │        │
│    │          │榮珍所有之鍋具等物      │                │        │
├──┼─────┼────────────┼────────┼────┤
│ ２ │96年6 月29│接續以有線方式盜用甲○○│意圖為自己不法之│有期徒刑│
│    │日13時48分│所申設置於上址之(05)3753│利益，以有線方式│3月     │
│    │3 秒至14時│918 號電話，撥打00000000│，盜接他人電信設│        │
│    │2分5秒    │56號行動電話2 通        │備通信，累犯    │        │
├──┼─────┼────────────┼────────┼────┤
│ ３ │96年6 月30│未經許可無故侵入上開住宅│無故侵入他人住宅│有期徒刑│
│    │日10時23分│                        │，累犯          │3月     │
│    │前之某時  │                        │                │        │
├──┼─────┼────────────┼────────┼────┤
│ ４ │96年6 月30│接續以有線方式盜用上開  │意圖為自己不法之│有期徒刑│
│    │日10時23分│ (00)0000000號室內電話  │利益，以有線方式│3月     │
│    │10秒至20時│，撥打 (00) 0000000 號等│，盜接他人電信設│        │
│    │14分13秒  │室內電話8 通            │備通信，累犯    │        │
├──┼─────┼────────────┼────────┼────┤
│ ５ │96年7月1日│未經許可無故侵入上開住宅│無故侵入他人住宅│有期徒刑│
│    │7 時36分前│                        │，累犯          │3月     │
│    │之某時    │                        │                │        │
├──┼─────┼────────────┼────────┼────┤
│ ６ │96年7月1日│接續以有線方式盜用上開  │意圖為自己不法之│有期徒刑│
│    │7 時36分34│(00)0000000號電話，撥打 │利益，以有線方式│3月     │
│    │秒至11時43│(00)0000000 號等市內電話│，盜接他人電信設│        │
│    │分56秒    │3 通、0000000000號等行動│備通信，累犯    │        │
│    │          │電話6 通                │                │        │
├──┼─────┼────────────┼────────┼────┤
│ ７ │96年7月2日│未經許可無故侵入上開住宅│無故侵入他人住宅│有期徒刑│
│    │12時17分前│                        │，累犯          │3月     │
│    │某時      │                        │                │        │
├──┼─────┼────────────┼────────┼────┤
│ ８ │96年7月2日│接續以有線方式盜用上開  │意圖為自己不法之│有期徒刑│
│    │12時17分10│(00)0000000號電話，撥打 │利益，以有線方式│3月     │
│    │秒至13時10│(00)0000000 號等市內電話│，盜接他人電信設│        │
│    │分49秒    │2 通、0000000000號等行動│備通信，累犯    │        │
│    │          │電話3 通                │                │        │
└──┴─────┴────────────┴────────┴────┘


司法院資訊處製作；財團法人民間司法改革基金會備份。
